臺灣臺中地方法院刑事判決　　　　　　　100年度訴字第513號
公　訴　人　臺灣臺中地方法院檢察署檢察官
被　　　告　陳順治
選任辯護人　武燕琳律師
上列被告因違反槍砲彈藥刀械管制條例案件，經檢察官提起公訴
（100年度偵字第149號），嗣經本院合議庭裁定由受命法官獨任
行簡式審判程序，本院判決如下：
    主    文
陳順治未經許可，持有槍砲主要組成零件，處有期徒刑柒月，併
科罰金新臺幣萬元，罰金如易服勞役，以新臺幣壹仟元折算壹
日。扣案之土造金屬槍管貳支均沒收。
    犯罪事實
一、陳順治明知具有殺傷力之改造手槍及子彈，係槍砲彈藥刀械
    管制條例所列管之物品，非經許可不得持有，竟於民國95年
    8 月20日，在臺中市之中山公園，以不詳之代價，向姓名年
    籍不詳之成年男子購得可發射子彈具有殺傷力之仿BERETTA
    廠84型半自動手槍製造之槍枝換裝土造金屬槍管、槍機而成
    之改造手槍1支（槍枝管制編號0000000000）、直徑約8.9㎜
    金屬彈頭之土造子彈5 顆（以上簡稱「前案槍砲」）及槍砲
    主要組成零件之土造金屬槍管2支、具殺傷力之制式子彈8顆
    、非制式子彈1 顆（以上簡稱「本案槍砲」）等物，而非法
    持有之。迨於96年1月12日下午4時30分許，為警在臺中市○
    區○○路312號前方，在陳順治所駕駛之車牌號碼7027-LH號
    自小客車內，查獲上開前案槍砲等物。復於96年1 月13日起
    ，陳順治經羈押於臺灣臺中看守所（現改制為法務部矯正署
    臺中看守所），而中斷本案槍彈之持有行為，於96年4 月27
    日，陳順治當庭釋放後，因本案槍砲尚未遭查獲，而開啟無
    故持有之新事實。
二、陳順治因無故持有上開遭查獲之前案槍砲部分，所涉違反槍
    砲彈藥刀械管制條例案件，業經本院於96年4月27日，以96
    年度訴字第689號判決有期徒刑3年2月，併科罰金新臺幣6萬
    元，俟經上訴於臺灣高等法院臺中分院以96年上訴字第1757
    號案件審理，於96年7月13日，因撤回上訴而確定。又自96
    年1月12日起至98年7月21日間之不詳某日，陳順治因案遭警
    方逮捕時，其子陳俊男（涉嫌違反槍砲彈藥刀械管制條例部
    分，業經本院於99年9月13日，以99年度訴字第2348號判處
    有期徒刑6月，如易科罰金，以新臺幣1000元折算1日，併科
    罰金新臺幣3萬元，罰金如易以勞役，以新臺幣1000元折算1
    日。緩刑2年確定。）經警通知後，前往警察局探視陳順治
    ，陳順治在警察局內告知陳俊男上開本案槍砲係藏放在臺中
    市○區○○路390號之住處房間內。詎陳俊男明知槍砲彈藥
    刀械管制條例所列管之槍砲彈藥，非經中央主管機關許可，
    不得持有、寄藏，竟基於寄藏子彈及槍砲主要組成零件之犯
    意，於返家後進入陳順治房間內，並從陳順治所有之黑色手
    提袋內取出上開土造金屬槍管2支及具殺傷力之制式子彈8
    顆、非制式子彈1顆等物，並分別藏放在上址住處1樓往2樓
    鐵梯下方處及天花板上。嗣於98年7月21日晚上10時40分許
    ，為警持搜索票至上址執行搜索，而扣得上開土造金屬槍管
    2支及具殺傷力之制式子彈8顆、非制式子彈1顆等物。
三、案經臺中市政府警察局第一分局報請臺灣臺中地方法院檢察
    署檢察官偵查起訴。
    理    由
一、上開事實，業據被告陳順治於偵訊及本院審理中坦承不諱，
    核與證人陳俊男於警詢、偵訊中證述被告於何時、地告知其
    本案槍彈之寄藏之處等經過情節相符，並有上開查獲物品扣
    案可稽，且前揭查扣之土造金屬槍管2支、及具殺傷力之制
    式子彈8顆、非制式子彈1顆等物，分別經檢察官送請內政部
    、及內政部警政署刑事警察局鑑定結果，認均係屬槍砲彈藥
    刀械管制條例所列管之槍砲主要組成零件、子彈等物，有內
    政部警政署刑事警察局98年8月20日刑鑑字第0980107826號
    鑑驗書、內政部警政署刑事警察局99年1月8日刑鑑字第0980
    174062號函、內政部警政署刑事警察局99年2月11日刑鑑字
    第0990015977號函、內政部99年7月9日內授警字第09908713
    97號函、內政部警政署刑事警察局98年8月20日刑鑑字第098
    0107826號鑑驗書、本院99年度訴字第2348號刑事判決（見
    98年度偵字第18634號卷第15至16頁、第17至19頁、第37至
    38頁、第50頁、第44至45頁、第49之1頁、第55至56頁、98
    年度核交字第1279號卷第33至37頁、第100年度偵緝字第149
    號卷第18頁）。據此，堪認被告前開供述內容確與事實相符
    ，應可採信。本案事證明確，被告犯行洵堪認定。
二、核被告所為，係犯槍砲彈藥刀械管制條例第12條第4項之未
    經許可，持有子彈罪及同法第13條第4項未經許可持有槍砲
    之主要組成零件罪。被告以一行為同時地持有子彈及槍砲之
    主要處成零件，觸犯前述二罪名，為想像競合犯，應依刑法
    第55條之規定，從一重之槍砲彈藥刀械管制條例第13條第4
    項之未經許可，持有槍砲之主要組成零件罪處斷。爰審酌槍
    、彈氾濫之情形將影響社會之治安，被告明知持有槍槍砲
    之主要組成零件及子彈係違法行為，竟仍茲意予以持有，相
    當程度影響公眾之安全，惟念其犯罪後坦承犯行，於本院審
    理時悔意殷殷，態度良好，且前已受相當刑罰之教訓，又年
    已65歲，而仍在監執行之生活情形，及公訴人請求妥適量刑
    等一切情狀，量處如主文所示之刑，並就併科罰金部分諭知
    易服勞役之折算標準。扣案之土造金屬槍管2支，為槍砲之
    主要組成零件，核係違禁物，不問屬於犯人與否，應依刑法
    第38條第1項第1款規定，予以宣告沒收。至於扣案之制式子
    彈8顆及非制式子彈1顆，因經試射擊發，僅餘彈殼而不具殺
    傷力，即已失去子彈之功能，均為廢棄物，非屬違禁物，自
    毋庸予以宣告沒收。
據上論斷，應依刑事訴訟法第273條之1第1項、第299條第1 項前
段，槍砲彈藥刀械管制條例第12條第4項、第13條第4項，刑法第
11條前段、第55條、第42條第2項、第38條第1項第1 款，判決如
主文。
本案經檢察官張容姍到庭執行職務。
中    華    民    國   100    年    6     月    22    日
                  刑事第十八庭  法  官  林世民
上正本證明與原本無異。
如不服本判決，應於收受送達後10日內向本院提出上訴書狀（應
敘述具體理由並附繕本）。
上訴書狀如未敘述理由，應於上訴期間屆滿後20日內補提理由書
於本院。
                                書記官  紀俊源
中    華    民    國   100    年    6     月    22    日
附錄論罪科刑法條：
槍砲彈藥刀械管制條例第12條
未經許可，製造、販賣或運輸子彈者，處1年以上7年以下有期徒
刑，併科新台幣500萬元以下罰金。
未經許可，轉讓、出租或出借子彈者，處6月以上5年以下有期徒
刑，併科新台幣300萬元以下罰金。
意圖供自己或他人犯罪之用，而犯前二項之罪者，處3年以上10
年以下有期徒刑，併科新台幣700萬元以下罰金。
未經許可，持有、寄藏或意圖販賣而陳列子彈者，處5年以下有
期徒刑，併科新台幣300萬元以下罰金。
第1項至第3項之未遂犯罰之。
槍砲彈藥刀械管制條例第13條
未經許可，製造、販賣或運輸槍砲、彈藥之主要組成零件者，處
3年以上10年以下有期徒刑，併科新台幣700萬元以下罰金。
未經許可，轉讓、出租或出借前項零件者，處1年以上7年以下有
期徒刑，併科新台幣500萬元以下罰金。
意圖供自己或他人犯罪之用，而犯前2項之罪者，處5年以上有期
徒刑，併科新台幣1000萬元以下罰金。
未經許可，持有、寄藏或意圖販賣而陳列第1項所列零件者，處6
月以上5年以下有期徒刑，併科新台幣300萬元以下罰金。
第1項至第3項之未遂犯罰之。